【裁判字號】    94,易,1864
【裁判日期】    950427
【裁判案由】    傷害
【裁判全文】
臺灣臺北地方法院刑事判決              94年度易字第1864號
公  訴  人  臺灣臺北地方法院檢察署檢察官
被      告  乙○○
            甲○○
上列被告等因傷害案件，經檢察官提起公訴（九十四年度偵字第
一三六二五號），本院判決如下：
    主      文
乙○○、甲○○共同傷害人之身體，各處有期徒刑肆月，如易科
罰金，均以佰元折算壹日。
    事      實
一、乙○○與甲○○係叔姪關係，二人於民國九十三年八月三十
    一日下午三時許，酒後（惟無證據證明受酒精作用而處於精
    神耗弱之狀態）行經臺北市○○區○○路四段四十八號前公
    車候車站牌時，見丙○一人坐在候車亭，甲○○竟基於傷害
    犯意，徒手毆打丙○之頭部與面部等部位，乙○○見狀亦基
    於傷害之犯意聯絡，出手毆打丙○，致丙○不敵倒地，因而
    受有頭部外傷、右眼眶挫傷性出血、右結膜挫傷性出血及胸
    挫傷等傷害。
二、案經丙○訴由臺北市政府警察局文山第一分局報請臺灣臺北
    地方法院檢察署檢察官偵查起訴。
    理      由
一、訊據被告乙○○、甲○○矢口否認有何傷害犯行，乙○○辯
    稱：伊當天從早上開始即與姪子甲○○一起喝酒，喝完之後
    就睡著了，後來警察叫醒伊表示告訴人丙○遭人毆打，惟伊
    確未毆打任何人云云；甲○○亦辯稱：當天我與乙○○一起
    喝酒，喝完酒之後就在公車站牌處睡著，後來即遭警方帶往
    派出所，亦未毆打告訴人云云。惟查，前揭事實，業據告訴
    人於警詢及偵查中指訴綦詳，其並於本院證稱：我原先不認
    識亦未見過被告二人，案發當天我在公車候車亭那裡，被告
    二人一到場什麼都沒說，甲○○就先動手打我，乙○○也跟
    著打我，二人將我打倒在地上，我耳朵有受傷，整個臉都流
    血，左耳及頭部也有外傷等語明確（見本院卷第五八至五九
    頁），並有與其所述傷勢相符之天主教耕莘醫院診斷證明書
    一紙、傷勢照片二張在卷可稽（見偵卷第十九、二十頁）。
    被告二人雖辯稱當時已經喝醉睡著，警方抵達後才被叫醒，
    並未毆打告訴人云云，惟依據報前往案發現場處理之臺北市
    政府警察局文山第一分局木柵派出所員警王心正於偵查中證
    稱：伊接獲通報前往現場，看見告訴人坐在地上已經受傷，
    說被告二人打他，被告二人坐在候車椅上聊天並非在睡覺，
    其二人雖有喝酒，但仍可以正常回答問話，告訴人回伊話時
    ，被告二人有叫告訴人不要亂講話等語（見偵卷第五一至五
    二頁），核與告訴人指稱遭打倒在地等情相符，足見被告二
    人於警員據報前往時並非昏睡狀態，且尚能回答問題並與告
    訴人爭辯，足見非如渠等所稱已經酒醉睡著，且堪認被告二
    人尚無因酒精作用影響而處於精神耗弱或其他意識不清之情
    形。參以告訴人與被告二人原不相識，亦無恩怨，此據其等
    供明在卷，告訴人實無甘冒刑責風險而蓄意誣陷被告之理，
    被告等辯稱並未毆打云云，核屬事後卸責之詞，不足採信。
    本件事證明確，被告等犯行堪以認定，應依法論科。
二、核被告二人所為，均係犯刑法第二百七十七條第一項之普通
    傷害。其二人就該傷害犯行有犯意之聯絡及行為之分擔，均
    為共同正犯。爰審酌被告二人之素行、智識程度，酒後無端
    出手傷害年已六十餘歲之告訴人，致告訴人受傷非輕，犯後
    復否認犯行、態度不佳等一切情狀，各量處如主文所示之刑
    ，並均諭知易科罰金之折算標準。
據上論斷，應依刑事訴訟法第二百九十九條第一項前段，刑法第
二十八條、第二百七十七條第一項、第四十一條第一項前段，罰
金罰鍰提高標準條例第一條前段、第二條，判決如主文。
本案經檢察官黃美嘉到庭執行職務。
中    華    民    國    95    年    4     月    27    日
                  刑事第十一庭  審判長法  官  劉方慈
                                      法  官  鍾淑慧
                                      法  官  林庚棟
以上正本證明與原本無異。
如不服本判決，應於判決送達後十日內，向本院提出上訴狀。
                                      書記官  殷玉芬
中    華    民    國    95    年    4     月    28    日
附錄本案論罪科刑法條全文
中華民國刑法第二百七十七條：
傷害人之身體或健康者，處三年以下有期徒刑、拘役或一千元以
下罰金。
犯前項之罪因而致人於死者，處無期徒刑或七年以上有期徒刑；
致重傷者，處三年以上十年以下有期徒刑。


司法院資訊處製作；財團法人民間司法改革基金會備份。
